臺灣基隆地方法院刑事判決
109年度原侵訴字第4號
公  訴  人  臺灣基隆地方檢察署檢察官
被      告  林佑凱



指定辯護人  彭安國律師（義務辯護律師）
訴訟參與人  代號BA000-A109043號（真實姓名年籍均詳卷）
代  理  人  謝杏奇律師
上列被告因妨害性自主案件，經檢察官提起公訴（109年度偵字
第3412號），本院判決如下：
    主  文
甲○○犯強制性交罪，累犯，處有期徒刑貳年。緩刑肆年，緩刑期
間付保護管束，並應依判決書附表所示內容為給付。 
    事  實
一、甲○○於民國109年5月29日19時許，與代號BA000-A109043號
    之成年女子（真實姓名年籍均詳卷，下稱A女）暨其他多名
    友人相約在基隆市○○區○○路000號「E世代ktv」唱歌飲酒，
    迄至翌日（即同年月30日）3時許，見A女欲外出提款，亦欲
    購買檳榔遂與A女結伴同行，2人行經基隆市○○區○○路00號旁
    防火巷時，甲○○竟基於強制性交之犯意，先向A女佯稱酒醉
    不適欲嘔吐而進入巷內，並要求A女幫忙拍背協助緩解噁心
    症狀，A女不疑有他走入巷內，甲○○即強行抓住A女手掌撫摸
    自己下體，不顧A女掙扎推拒，猶脫下A女外褲及內褲，再以
    一手箝制A女雙手，一手強壓A女頭部之強暴方式，違反A女
    意願，將陰莖放入A女口腔中，續欲再將陰莖插入A女陰道時
    ，因A女激烈反抗，陰莖僅碰觸至A女肛門處而未能插入陰道
    ，後再改以手指插入A女陰道，以上開方式接續對A女為強制
    性交1次得逞。
二、案經A女訴由基隆市警察局移送臺灣基隆地方檢察署偵查起
    訴。
    理  由
壹、程序部分：
一、被害人保護：按因職務或業務知悉或持有性侵害被害人姓名
    、出生年月日、住居所及其他足資識別其身分之資料者，除
    法律另有規定外，應予保密。行政機關、司法機關及軍法機
    關所製作必須公示之文書，不得揭露被害人之姓名、出生年
    月日、住居所及其他足資識別被害人身分之資訊，性侵害犯
    罪防治法第12條第1項、第2項定有明文。查本案判決書屬需
    對外公示之文書，為免訴訟參與人即告訴人兼證人A女（下
    簡稱證人A女）之身分資訊曝光，故證人A女爰依上開規定另
    以代號稱之（詳偵卷彌封袋內之代號與真實姓名對照表）。
二、證據能力：本件認定事實所引用之卷證資料，屬於傳聞之供
    述證據部分，經檢察官及被告甲○○及其辯護人於本院審理時
    均稱同意有證據能力等語（見本院卷第67至69頁、第219至2
    21頁），而本院審酌該等言詞陳述作成時之情況，並無證據
    證明係違背法定程序或違反陳述者意願所取得，亦無違法不
    當與證明力明顯過低之瑕疵，且與待證事實具有關聯性，本
    院認為做為本案證據均適當，爰依刑事訴訟法第159條之5第
    1項之規定，認均有證據能力；而其餘非供述證據資料，亦
    查無係違背法定程序而取得，自均應有證據能力。
貳、實體部分：　　
一、事實認定之理由：
　㈠上開事實，業據被告於警詢、偵訊及本院審理時均坦承不諱
    （見109年度偵字第3412號卷，下稱偵3412卷，第9至14頁、
    第63至65頁，本院卷第65頁、第223頁），核與證人A女於警
    詢、偵訊時之證述相符（見偵3412卷第27至35頁、第53至55
    頁），並有長庚醫療財團法人基隆長庚紀念醫院受理疑似性
    侵害事件驗傷診斷書、內政部警政署刑事警察局109年7月29
    日刑生字第1090062398號、110年1月13日刑生字第00000000
    00000號鑑定書、現場勘查照片、KTV出入口監視器翻拍照片
    、KTV消費明細表照片、騎樓監視器翻拍畫面及勘驗紀錄在
    卷可參（見偵3412卷第85至89頁、偵卷彌封袋，本院卷第11
    3至119頁），足以佐證被告前開出於任意性之自白，應與事
    實相符，堪以採信。
　㈡綜上，本案事證已臻明確，被告犯行洵堪認定，應予依法論
    科。
二、論罪科刑：
　㈠核被告所為，係犯刑法第221條第1項強制性交罪。
　㈡被告於密切接近之時間，在同一地點，先將陰莖放入證人A女
    口腔中，續將手指插入證人A女陰道等行為，主觀上均係出
    於單一強制性交犯意，而利用同一機會接續為之的數個舉動
    ，兩舉動間獨立性極為薄弱，依一般社會健全觀念，在時間
    差距上難以強行分開，在刑法評價上，以視為數個舉動之接
    續行為較為妥適，為接續犯，應論以一罪。又被告前述抓住
    A女手掌撫摸自己下體、以陰莖碰觸證人A女肛門處等猥褻行
    為，應均屬強制性交之階段行為，不另論罪。
　㈢被告前因犯公共危險案件，經臺灣桃園地方法院以104年度原
    桃交簡字第596號判決處有期徒刑2月，併科罰金1萬元確定
    ，有期徒刑部分於105年9月11日執行完畢，有臺灣高等法院
    被告前案紀錄表附卷可考，其於有期徒刑執行完畢後5年內
    ，故意再犯本案有期徒刑以上之罪，構成刑法第47條第1 項
    所定之累犯，惟依司法院大法官釋字第775 號解釋意旨，於
    被告構成累犯之情形，若不分情節一律加重最低本刑，有違
    憲法罪刑相當原則，故於上開規定修正前，法院應就具體個
    案，裁量是否加重最低本刑。本院審酌上開前案為公共危險
    案件，與被告本案所涉強制性交案件罪名不同、犯罪態樣迥
    異，二者不法關聯性甚微，復衡酌被告本案犯罪情節倘若加
    重法定最低本刑，將致生其所受之刑罰超過於本案所應負擔
    之罪責，對其人身自由不免造成過苛之侵害，為符憲法罪刑
    相當原則，允宜不加重最低本刑。
　㈣刑事審判目的在實現刑罰權之分配正義，法院對有罪被告之
    科刑，應符合罪刑相當之原則，使輕重得宜，罰當其罪，以
    契合社會之法律感情，故刑法第57條明定科刑時應審酌一切
    情狀，尤應注意該條所列10款事項以為科刑輕重之標準，並
    於同法第59條賦予法院以裁量權，如認犯罪之情狀可憫恕，
    認科以最低度刑仍嫌過重者，得酌量減輕其刑，俾使法院就
    個案之量刑，能斟酌適當。是該條所謂犯罪之情狀，乃泛指
    與犯罪相關之各種情狀，並包含同法第57條所定10款量刑斟
    酌之事項。經查，被告本案所犯強制性交罪之法定最低本刑
    為3 年，惟衡其素行良好，除前開公共危險之前科外，並無
    其他犯罪紀錄，有臺灣高等法院被告前案紀錄表在卷可稽，
    並非熟習犯罪之人，本案起因係酒後亂性，無法克制私慾所
    致，又雖對證人A女施以不法腕力，然未肇致證人A女身體其
    他部位受有傷勢，另其性侵方式為以陰莖進入證人A女口腔
    、以手指插入證人A女陰道，陰莖未能進入證人A女陰道，情
    節較輕，又於本院審理中積極與證人A女達成調解，按時履
    行賠償（見本院卷第124-1、124-2頁、第219頁），輔以被
    告於偵查、審判中均直認己過，並非狡飾犯罪之人，堪認悔
    意甚足，綜合上情，縱科以被告最低度刑實嫌過苛，與罪刑
    相當性及比例原則不盡相符，是觀諸被告上開犯罪情狀，在
    客觀上非不可憫恕，若予宣告上開法定最低度之刑，尚嫌過
    重，爰依刑法第59條之規定減輕其刑。
　㈤爰以行為人之責任為基礎，審酌被告為逞一己私慾，恣意侵
    害他人性自主決定權，造成證人A女身心遭受極大痛苦，兼
    以證人A女為已婚，此事件發生對家庭婚姻圓滿關係應有一
    定之影響，被告所為實有可議，惟念及其已坦認犯行，並與
    證人A女達成調解，按時履行賠償，良有悔意如前述，兼衡
    被告犯罪之動機、目的、手段、自述國中肄業、從事模板工
    、育有一子將滿周歲、家境貧窮（見本院卷第224頁）等一
    切情狀，量處如主文所示之刑。
　㈥被告雖曾犯公共危險案件，受有期徒刑2月之宣告，業如前述
    ，惟其於105年9月11日執行完畢後，5年內未再因故意犯罪
    受有期徒刑以上刑之宣告，有前開前案紀錄表可證，其因一
    時失慮，致罹刑典，惟事後已深切自省，彌補證人A女損害
    如上述，考量被告正值壯年，亦有一技之長，倘令被告即刻
    入監執行刑罰，勢必剝奪其工作機會，對於其再社會化並無
    助益，復其自述家中有幼齡子女需扶養，入監恐對該子女之
    健康成長、經濟來源有不利影響，更觀諸被告與證人A女間
    之調解內容，履行期至113年7月6日，考量被告倘馬上入監
    執行刑罰，勢必無法繼續籌款賠償剩餘款項，將使損害無法
    真正獲得填補，復衡之刑罰制裁之積極目的，在預防犯人之
    再犯，對於初犯且惡性未深、天良未泯者，若因偶然誤蹈法
    網即置諸刑獄，實非刑罰之目的，從而，本院衡酌上情，認
    被告經此偵審程序及科刑教訓後，應當知所警惕，信無再犯
    之虞，前開所宣告之刑以暫不執行為適當，爰依刑法第74條
    第1 項第2款之規定，併予宣告緩刑如主文所示之期間。又
    被告所犯乃係刑法第91條之1 所列之罪，依刑法第93條第1 
    項第1 款之規定，受緩刑之宣告，應於緩刑期間付保護管束
    。並依刑法第74條第2 項第3 款之規定，將前述調解內容列
    為緩刑之條件，命被告應依判決書附表所列條件，向證人A
    女為支付，以作為損害之賠償，用啟自新，並保障證人A女
    之受償權利。又上開支付損害賠償之諭知，得為民事強制執
    行名義，且被告於本案緩刑期間倘未如期支付，而違反本判
    決所諭知之負擔情節重大，足認原宣告之緩刑難收其預期效
    果，而有執行刑罰之必要者，依刑法第75條之1第1 項第4 
    款規定，得撤銷其緩刑之宣告，併此敘明。　 
據上論斷，應依刑事訴訟法第299條第1項前段，刑法第221條第1
項、第47條第1 項前段、第59條、第74條第1項第2款、第2 項第
3 款、第93條第1 項第1 款，判決如主文。
本案經檢察官吳美文提起公訴，檢察官高永棟到庭執行職務。
中　　華　　民　　國　　110 　年　　10 　　月　　8　　日
                  刑事第二庭  審判長法　官  王福康 
　　　　　　　　　                  法　官  李  岳 
　　　　　　　　　　　　　　　　　  法　官  鄭富容 
以上正本證明與原本無異。
如不服本判決應於收受送達後20日內向本院提出上訴書狀，並應
敘述具體理由；其未敘述上訴理由者，應於上訴期間屆滿後20日
內向本院補提理由書(均須按他造當事人之人數附繕本)「切勿逕
送上級法院」。　　　　　　　　　　　　　　　　　
中　　華　　民　　國　　110 　年　　10　　月　　8 　　日
                                   書記官  耿珮瑄
附錄本判決論罪科刑依據之法條：
中華民國刑法第221條（強制性交罪）
對於男女以強暴、脅迫、恐嚇、催眠術或其他違反其意願之方法
而為性交者，處 3 年以上 10 年以下有期徒刑。
前項之未遂犯罰之。
【判決書附表】：
給付內容及金額 被告應給付A女新臺幣（下同）25萬元，其中5萬元已付，其餘20萬元共分40期，每期5,000元，自第1期民國110年4月6日起至113年7月6日止，於每月6日前，匯入A女指定之中華郵政股份有限公司桃園大業郵局帳戶（戶名：A女；帳號：00000000000000號）。